【裁判字號】    97,易,264
【裁判日期】    970630
【裁判案由】    竊盜
【裁判全文】
臺灣基隆地方法院刑事判決               97年度易字第264號
公  訴  人  臺灣基隆地方法院檢察署檢察官
被      告  乙○○
上列被告因竊盜案件，經檢察官提起公訴（97年度偵字第1638號
），本院判決如下：
    主  文
乙○○攜帶兇器竊盜，未遂，累犯，處有期徒刑肆月，如易科罰
金，以新臺幣壹仟元折算壹日。
    事實及理由
一、犯罪事實：引用起訴書（如附件）之記載，其中「以在該處
    隨手撿拾他人所棄置、客觀上足供兇器使用之鐵撬及鐵鎚各
    1 支」，應更正為「持現場他人所棄置之客觀上對於人之生
    命、身體具有危險性之兇器即鐵撬及鐵鎚各1 支」。
二、按最重本刑為3 年以下有期徒刑、拘役或專科罰金之罪，以
    及刑法第320 條、第321 條之竊盜罪，經第二審判決者，不
    得上訴於第三審法院，刑事訴訟法第376 條第1 款、第2 款
    定有明文。又除簡式審判程序、簡易程序及第376 條第1 款
    、第2 款所列之罪之案件外，第一審應行合議審判，民國96
    年3 月21日總統公布、同年月23日施行之刑事訴訟法第284
    條之1 亦有明文。茲查本案被告乙○○係犯刑法第321 條第
    2 項、第1 項加重竊盜未遂罪，依上開規定得行獨任審判，
    合先敘明。
三、前揭事實業據被告於本院審理時坦承不諱，核與被害人蔡夢
    穎之指證情節相符，並有偵查卷附贓物認領保管單、照片6
    張以及扣案之鐵撬、鐵鎚各1 支為證，足認被告上開自白與
    事實相符，堪可採信。又扣案之鐵撬、鐵鎚各1 支，經本院
    當庭勘驗，確屬客觀上對於人之生命、身體具有危險性之器
    械（97年5 月21日審判筆錄參照），該當刑法上之兇器甚明
    。綜上所陳，本案事證明確，被告犯行堪可認定，應依法論
    科。
四、核被告所為，係犯刑法第321 條第2 項、第1 項第3 款之攜
    帶兇器竊盜未遂罪。被告前曾受如起訴書所載有期徒刑之執
    行，此有臺灣高等法院被告前案紀錄表附卷可考，其於有期
    徒刑之執行完畢後，5 年以內故意再犯本件有期徒刑以上之
    罪，為累犯，應加重其刑。被告已著手行竊，尚未竊得財物
    即遭發覺，為未遂犯，爰依法減輕其刑，並依法先加重而後
    減輕之。本院審酌被告正值壯年，不思憑藉己力循正當管道
    獲取財物，其所為侵害他人財產權益，並已危害社會安寧，
    併慮其犯後坦承罪行之態度等一切情狀，量處如主文所示之
    刑，並諭知易科罰金之折算標準。
五、扣案之鐵撬、鐵鎚各1 支，雖係被告供本件竊盜犯罪所用之
    物，然非屬被告所有之物，尚無宣告沒收之依據，附此敘明
    。
據上論斷，應依刑事訴訟法第284 條之1 、第299 條第1 項前段
、第310 條之1 ，刑法第321 條第1 項第3 款、第2 項、第47條
第1 項、第25條第2 項、第41條第1 項前段，判決如主文。
本案經檢察官甲○○到庭執行職務。
中    華    民    國    97    年    6     月    30    日
                  刑事第二庭法  官  楊皓清
以上正本證明與原本無異。
如不服本判決應於收受本判決後10日內向本院提出上訴書狀，其
未敘述上訴理由者，並得於提起上訴後10日內向本院補提理由書
狀（均須按他造當事人之人數附繕本）「切勿逕送上級法院」。
中    華    民    國    97    年    6     月    30    日
                            書記官  盧鏡合
附錄論罪法條：
刑法第321 條第1 項第3 款、第2 項
犯竊盜罪而有左列情形之一者，處六月以上、五年以下有期徒刑
：
一、於夜間侵入住宅或有人居住之建築物、船艦或隱匿其內而犯
    之者。
二、毀越門扇、牆垣或其他安全設備而犯之者。
三、攜帶兇器而犯之者。
四、結夥三人以上而犯之者。
五、乘火災、水災或其他災害之際而犯之者。
六、在車站或埠頭而犯之者。
前項之未遂犯罰之。
附件：
臺灣基隆地方法院檢察署檢察官起訴書
                                       97年度偵字第1638號
     被      告  乙○○  男  42歲（民國○○年○月○○日生）
                         身分證統一編號：Ｚ000000000號
                         住臺北縣萬里鄉○○村○○街4號2樓
                         居臺北縣萬里鄉○里村○○路20號
 上開被告因竊盜案件，已經偵查終結，認應該提起公訴，茲將犯
 罪事實及證據並所犯法條分敘如下：
         犯罪事實
 一、乙○○曾因詐欺案件，經臺灣基隆地方法院於民國95年9月
     26日，以95年度基簡字第776號判處有期徒刑3月確定，於96
     年5月1日易科罰金執行完畢。又因竊盜案件，經臺灣基隆地
     方法院於96年2月9日，以95年度易字第597號判處有期徒刑7
     月確定，嗣經減刑為3月又15日，於97年1月27日執行完畢。
     詎其猶不知悔改，意圖為自己不法之所有，於97年4月11日
     下午2時50分許，前往丙○○經營之臺北縣萬里鄉○里村○
       路262號「萬美海水浴場」建築房屋第13、14隔間，以在
     該處隨手撿拾他人所棄置、客觀上足供兇器使用之鐵撬及鐵
     鎚各1支，敲下前揭建築房屋隔間之鋁製門框1支，再連同該
     處他人已敲下之鋁製門框4支，正欲竊取搬離之際，當場為
     臺北縣政府警察局金山分局萬里分駐所巡邏員警查獲而未得
     手，並經警扣得上開鐵撬及鐵鎚各1支。
 二、案經丙○○訴由臺北縣政府警察局金山分局報告偵辦。
         證據並所犯法條
 一、上開犯罪事實，業據被告乙○○坦承不諱，核與告訴人丙○
     ○指訴之情節相符，復有贓物認領保管單1份及照片6張在卷
     可稽，足認被告之自白與事實相符，被告犯嫌應堪認定。
 二、核被告所為，係犯刑法第321條第2項、第1項第3款之攜帶凶
     器竊盜未遂罪嫌。被告著手犯罪行為實施而不遂，為未遂犯
     ，請依刑法第25條第2項後段規定，減輕其刑。又被告有如
     事實欄所載之科刑紀錄，有本署刑案資料查註紀錄表1份附
     卷可按，其前受有期徒刑執行完畢，於5年內故意再犯本件
     有期徒刑以上之罪，為累犯，請依刑法第47條第1項之規定
     ，加重其刑。扣案鐵撬及鐵鎚各1支，係被告在案發地點所
     撿拾之物，此據被告供陳在卷，雖係被告供本案犯罪所用之
     物，惟非被告所有之物，亦非違禁物，依法不予宣告沒收，
     併此敘明。
 三、依刑事訴訟法第251條第1項提起公訴。
         此  致
 臺灣基隆地方法院
 中    華    民    國    97    年    4     月    15    日
                               檢察官  丁  ○  ○
 本件正本證明與原本無異
 中    華    民    國    97    年    4     月    21    日
                               書記官  姜  貴  泰
 附錄所犯法條：
 刑法第321條
     犯竊盜罪而有左列情形之一者，處六月以上、五年以下有期
     徒刑：
     一、於夜間侵入住宅或有人居住之建築物、船艦或隱匿其內
         而犯之者。
     二、毀越門扇、牆垣或其他安全設備而犯之者。
     三、攜帶兇器而犯之者。
     四、結夥三人以上而犯之者。
     五、乘火災、水災或其他災害之際而犯之者。
     六、在車站或埠頭而犯之者。
     前項之未遂犯罰之。


司法院資訊處製作；財團法人民間司法改革基金會備份。
